---
title: "Solução Lista 01"
author: |
        | Nome: Caio Eduardo Curcio Valcazara
        | E-mail: caio.valcazara@aluno.ufabc.edu.br
date: "`r format(Sys.time(), '%d %B, %Y')`"
output: pdf_document
---

```{r setup, include=FALSE}
knitr::opts_chunk$set(echo = T,
                      fig.align='center',
                      cache=TRUE,
                      out.width = "60%",
                      out.heigth = "60%",
                      warning=FALSE,
                      message=FALSE)
options(width =70)
```

# Exercício 01:
## Faça uma pesquisa sobre aplicações práticas de aprendizado de máquinas e descreva aplicações de cada um dos problemas abaixo, incluindo a descrição dos vetores de características, rótulos ou respostas quando apropriado para cada um dos problemas:

## a) Problema de classificação.

##  Na classificação, o modelo prevê uma categoria ou classe baseada nos dados de entrada. Os rótulos são discretos. 

##  Uma aplicação prática do ml seria na área de cybersegurança com detecção de spams em email ou phishing.

##  Vetores Característica: Palavras-chave ("promoção", "grátis", "clique aqui", "limitado"); Quantidade de anexo; Remetente; Formato do Email; Frequência de links.

##  Rótulos ou classes de Saída: Spam (1); Não Spam(0)

## b) Problema de regressão.

##  Na regressão, o modelo prevê um valor numérico contínuo baseado nos dados de entrada. 

##    Uma aplicação prática para esse problema é da estimativa de life cycle de uma máquina ou equipamento eletrônicos como computadores e servidores.

##  Vetores de Característica: Idade do dispositivo; Número de horas utilizado por dia; Temperatura mpedia da CPU e GPU; Taxa de uso dos componentes (disco, memória RAM); Histórico de sunstituição de componentes.

##  Respostas: Tempo de Vida restante (em meses ou ano).


## c) Problema de Agrupamento

#   No agrupamento, o modelo identifica padrões ou grupos dentro dos dados sem rótulos prévios.

##  Uma aplcaição desse problema está no ramo bancário com detecção de padrões incomuns em um conjunto de dados para identificar anomalias em transações fraudulentas.

##  Vetores de Característica: Valores da transação; Localização geográfica; Horário da transação; Tipo de compra; Frequência de compra.

##  


```{r}

```


# Exercício 02: Descreva com suas próprias palavras o que é a “maldição da dimensionalidade”.


##

## Exercício 03


## Exercício 04
